

Née le 23 mars 1977 Mariée, 2 enfants Permis VL

#### CONTACT



200 chemin de maraval 83210 Solliès-Ville



Laurence.turcotti@gmail.com



06.26.37.81.64



linkedin.com/in/laurenceturcotti



github.com/L-TCT

#### **SOFT-SKILLS**

- Rigueur
- Disponibilité
- Curiosité
- Adaptabilité

#### **CENTRES D'INTERET**

- <u>Nouvelles technologies</u> : Mobiles, tablettes, logiciels de productivité
- Musique : Pratique piano et violon
- <u>Autres</u>: Disney / Starwars (films, livres, parcs d'attractions...)

# Laurence Signol épouse Turcotti

## Stage développeur WEB du 20/05/21 au 30/07/21

Après avoir exercé comme infirmière militaire pendant 25 ans, j'ai décidé de devenir développeur web.

Actuellement en formation certifiante de développeur web et web mobile auprès de l'AFPA, je suis à la recherche d'un stage (jusqu'à 10 semaines) non rémunéré afin de mettre en pratique mes nouveaux acquis. L'agence web "bexter " semble idéal pour cela.

### **COMPETENCES** (en cours d'apprentissage) :

#### Front-End:

#### Back-end:

- Maquettage (Figma); - PHP, NodeJS;

- HTML, CSS, SASS, Bootstrap ; - MySQL;

- JS, TypeScript; - Symfony;

- Angular, React, VueJS

#### Autres :

- CMS: WordPress;

- gestion de projet avec la méthode Scrum ;

- Utilisation de Git et GITHUB

#### **FORMATIONS:**

12/2020 – 08/2021 Titre professionnel de développeur Web et web mobile

Formation développeur web et web mobile auprès de l'AFPA de la Valette-du-Var

02/2002 Diplôme d'Etat d'infirmier

1996 Ecole de Maistrance (Marine Nationale)

06/1995 bac S option mathématiques

#### **EXPERIENCES PROFESSIONNELLES:**

02/2011 – 12/2020 Infirmière référente du Service de Médecine Hyperbare et Expertise Plongée à l'HIA Ste Anne (83)

- Management d'équipe
- Gestion de planning du personnel
- Organisation d'un service
- Conduite de projets
- Exploitation de bases de données

#### 09/1998 - 02/2011 Infirmière dans différentes affectations militaires

- Organisation et planification des soins
- Travail en équipe
- Travail le week-end au service des urgences de l'HIA STE ANNE